## **Genaro Nicolás Cravero**

Rafaela, Santa Fe, Argentina 🗳 nicocraveroo@gmail.com 🔲 3764126925 🚡 https://www.linkedin.com/in/genaro-cravero/



#### **RESUMEN**

Desarrollador de videojuegos experimentado, con experiencia en el desarrollo y producción de videojuegos interactivos para dispositivos móviles y pc. Habilidades de programación, diseño y desarrollo de videojuegos. Competente en Unity, C#, Java y programación web.

#### **EXPERIENCIA**

## Tutor

## Universidad Nacional de Rafaela - Argentina Programa

- Tutorías en el curso de Desarrollador de videojuegos Junior en Argentina Programa 4.0.
- Resolución de dudas y consultas tanto de los alumnos, como de los profesores.

#### Profeso

#### Universidad Tecnológica Nacional

• Profesor de la materia laboratorio II, con Java, en el primer año de la Tecnicatura Universitaria de Programación.

#### Lifecole

Profesor del curso de Programación y desarrollo de software y aplicaciones web para niños.

#### • Profesor del curso de Programación y creación de videojuegos para niños.

#### Desarrollador de videojuegos

#### Laboratorio de Entretenimiento Digital

• Programación de videojuegos con Unity 3D y 2D, utilizando el lenguaje de programación C#.

- Diseño y documentación de las mecánicas y dinámicas de los videojuegos.
- Organización y manejo de tareas y actividades en trello.

#### Profesional independiente

Mayo 2023 - Octubre 2023, Santa Fe - Argentina

• Desarrollo del videojuego propuesto para la competencia UNRaf Start-up, en conjunto con el Ministerio de medio ambiente y cambio climático de la provincia con Unity 3D.

#### Desarrollador front-end

#### Laboratorio de Entretenimiento Digital

Diciembre 2021 - Octubre 2022, Rafaela, Santa Fe - Argentina

- Investigación de tecnologías de reconocimiento de poses.
- Desarrollo de un modelo de estimación de poses utilizando tensorflow movenet, para una empresa de telemedicina privada.
- Desarrollo de una aplicación web con React, implementando el modelo de estimación de poses desarrollado.

#### **PROYECTOS**

#### Skinwalker

Laboratorio de entretenimiento digital - Sismo • https://www.instagram.com/p/Cp3TWMaDnmM/ • Marzo 2023 - Presente

- Programación de los comportamientos de los personajes principales. Programación de comportamiento y apariencia de los diálogos.
- Re-diseño y propuesta de mecánicas y dinámicas para el proyecto.

# Desafío eficiencia

Ministerio de medio ambiente y cambio climático • Mayo 2023 -Octubre 2023

- Diseño y propuesta de mecánicas, dinámicas y estéticas del videojuego
- Programación y desarrollo de la propuesta
- Pruebas de uso y re-diseño de la propuesta.

## Tele-rehabilitación web

Laboratorio de entretenimiento digital • Diciembre 2021 - Octubre 2022

- Implementación de librerías de Tensorflow
- Programación de las funcionalidades de captura de cuerpo y movimiento de una persona para calcular ángulos y poses.
- Desarrollo de una aplicación web para relación institución médico paciente. Con vista para cada uno de los alcances del modelo.

## **EDUCACIÓN**

## Técnico en desarrollo de videojuegos y narrativas interactivas

Universidad Nacional de Rafaela • Rafaela, Santa Fe. • 2021

• Me encuentro cursando el último año de la licenciatura en producción de videojuegos y entretenimiento digital.

## Ciencias de la Economía

Colegio San José • Rafaela, Santa Fe • 2018

# **CERTIFICADOS Y CURSOS**

## **Data Modeling**

Mongo DB • 2022

## Introducción y desarrollo de aplicaciones móviles para android

Universidad Nacional de Rafaela • 2021

# Tecnicatura en desarrollo de videojuegos y narrativa interactiva

Universidad Nacional de Rafaela • 2021

# Level A2 certificate in english

Cambridge University Press & Assessment English • 2016

## **HABILIDADES**

Motores y frameworks de videojuegos: Unity, Unreal, Phaser.

Lenguajes orientados a objetos: C#, Java.

Front end: HTML, CSS, JS, React.

Lenguajes: Español, Inglés.

Julio 2023 - Noviembre 2023, Rafaela, Santa Fe - Argentina

Agosto 2023 - Presente, Rafaela. Santa Fe - Argentina

Febrero 2023 - Presente, Barcelona - España

Febrero 2022 - Presente, Rafaela. Santa Fe - Argentina